【裁判字號】    98,易,1933
【裁判日期】    990318
【裁判案由】    竊盜
【裁判全文】
臺灣板橋地方法院刑事判決              98年度易字第1933號
公  訴  人  臺灣板橋地方法院檢察署檢察官
被      告  丙○○
上列被告因竊盜案件，經檢察官提起公訴（97年度偵字第30633
號），本院判決如下：
    主  文
丙○○犯如附表所示之罪，各處如附表所示之刑，應執行有期徒
刑壹年拾月，扣案乙炔切割器壹組沒收。
    事  實
一、丙○○與壬○○（業經本院判決有罪確定在案）共同基於意
    圖為自己不法所有之犯意聯絡，而為下列(一)、(二)之竊盜犯行
    ；丙○○另單獨意圖為自己不法所有之犯意，而為下列(三)、
    (四)之竊盜犯行：
  (一)於97年9 月29日2 時31分許，由丙○○駕駛其承租之車牌號
    碼7729－EP號休旅車搭載壬○○，至臺北縣板橋市○○街2
    巷35號，見詩德登開發有限公司所有，由員工涂民權管領使
    用之車牌號碼3821－DF號自用小貨車停放於該處，認有機可
    乘，由丙○○持上開休旅車之鑰匙竊取之，而壬○○則在場
    接應把風，得手後，二人遂駕駛上開自用小貨車離去。
  (二)於97年9 月29日4 時37分許，在臺北縣板橋市○○路○ 段
    137 號前，見辛○○所有車牌號碼8F－4616號自用小貨車停
    放於該處，認有機可乘，以同上述(一)之方法竊取之，得手後
    ，壬○○與丙○○旋分別駕駛上開車牌號碼3821－DF、8F－
    4616號自用小貨車離去，並在臺北縣板橋市亞東醫院附近環
    河道路旁拆卸其等所竊得上開二部自用小貨車內之觸媒轉換
    器，並持之至跳蚤市場變賣，計得款新臺幣（下同）3,000
    元。
  (三)於97年10月3 日17時23分許前之某時，攜帶客觀上對人之生
    命、身體、安全構成威脅，足供兇器使用之乙炔切割器，至
    臺中縣沙鹿鎮○○○街266 號丁○○之住處，以上開乙炔切
    割器剪斷住宅鐵窗後進入屋內，竊取丁○○所有之SONY牌液
    晶電視1 台、ASUS電腦主機1 台、電腦鍵盤、夢特嬌旅行箱
    1 個、布袋戲拆信刀8 組等物品（價值約135,000 元），得
    手後旋即逃逸。
  (四)於97年10月6 日18時30分許前之某時，攜帶客觀上對人之生
    命、身體、安全構成威脅，足供兇器使用之乙炔切割器，至
    臺中縣梧棲鎮○○路155 巷28號甲○○住處內，持上開乙炔
    切割器剪斷鐵門上鐵欄杆後繼將手伸入開啟門鎖，以進入屋
    內之方法竊取由甲○○所有或管領之BENQ牌電視1台、LEIC
    A牌幻燈機1台、快門手控線3條、NIKON牌85mm、24mm、18-2
    00mm鏡頭各1個（共3個）、SIGMA牌70-300mm鏡頭1個、CONT
    AX牌135MM1個、相機轉接環1顆、NIKON牌及AMIGO牌三腳架
    各1支（共2支）、NIKON牌及MACABLITZ牌閃光燈各1個（共2
    個）、PANASONIC牌、NIKON牌及CONTAX牌相機各1台、ACER
    牌筆記型電腦2台、BENQ筆記型電腦1台、閃光燈連接線1條
    、相機專用電池3顆、LA TOUR EIFFEL牌皮包1只、JOSS 牌
    皮包1個、LEO牌望眼鏡1個、筆記型電腦散熱器1個及甲○○
    之女乙○○所有之華南銀行及合作金庫存摺各1本、印章2枚
    等物。
  (五)嗣於97年10月6 日20時許，為警循線在臺北縣土城市○○路
    ○ 段60巷查獲丙○○、壬○○，並於丙○○位於臺北縣土城
    市○○路○ 段60巷19號9 樓之住處扣得丁○○所有之SONY牌
    液晶電視1 台、AUSU電腦主機1 台、電腦鍵盤及甲○○所有
    之上開BENQ牌電視1 台、LEICA 牌幻燈機1 台、快門手控線
    3 條、NIKON 牌、SIGMA 牌、CONTAX牌鏡頭共5 個、相機轉
    接環1 顆、NIKON 牌及AMIGO 牌三腳架共2 支、NIKON 牌及
    MACABLITZ 牌閃光燈共2 個、PANASONIC 牌、NIKON 牌及
    CONTAX牌相機共3 台、ACER牌筆記型電腦、BENQ筆記型電腦
    共31台、閃光燈連接線1 條、相機專用電池3 顆、LA TOUR
    EIFFEL牌、JOSS牌皮包共2 個、LEO 牌望眼鏡1 個、筆記型
    電腦散熱器1 個及丙○○所有之乙炔切割器1 組等物（已分
    別由丁○○、甲○○領回），始悉上情。
二、案經丁○○、甲○○訴由臺北縣政府警察局海山分局報告臺
    灣板橋地方法院檢察署檢察官偵查起訴。
    理  由
一、按被告以外之人（含證人、鑑定人、告訴人、被害人、共同
    被告等）於審判外之陳述雖不符刑事訴訟法第159 條之1 至
    之4 等4 條之規定，而經當事人於審判程序同意作為證據，
    法院審酌該言詞陳述或書面陳述作成時之情況，認為適當者
    ，得為證據。而未於言詞辯論終結前聲明異議者，視為有前
    項之同意，刑事訴訟法第159 條之5 第1 項、第2 項分別定
    有明文。其立法意旨在於傳聞證據未經當事人之反對詰問予
    以核實，原則上先予排除，惟若當事人已放棄反對詰問權，
    於審判程序中表明同意該等傳聞證據可作為證據；或基於尊
    重當事人對傳聞證據之處分權，及證據資料愈豐富，愈有助
    於真實發見之理念，且強化言詞辯論主義，使訴訟程序得以
    順暢進行，上開傳聞證據亦均具有證據能力。本案被告丙○○及檢察官於言詞辯論終結前，均未就本院所認定犯罪事實
    而經調查採用之證據主張有刑事訴訟法第159 條第1 項不得
    為證據之情形，本院復審酌各該證據作成時並無違法及證明
    力明顯過低之瑕疵等情況，認為適當，並與本案犯罪事實具
    有關連性，是本案所認定犯罪事實所採用之證據均有證據能
    力，合先敘明。
二、犯罪事實一(一)、(二)部分
    上開竊取車牌號碼3821－DF號及8F－4616號自用小貨車之犯
    罪事實，業據被告丙○○於本院審理中供認不諱，並有同案
    被告壬○○供述明確在卷，核與證人即被害人涂民權、辛○○、證人戊○○於警詢中陳述失竊情節相符，並有失竊時監
    視器翻拍照片、查獲照片共6 幀、失竊自用小貨車行照2 份
    、臺北縣政府營利事業登記證2 紙、贓物認領保管單2 紙在
    卷可按，是此部分事證明確，被告與壬○○共同所犯竊盜犯
    行堪以認定。
三、犯罪事實一(三)、(四)部分
    訊據被告丙○○矢口否認有何加重竊盜犯行，辯稱：警察查
    到的扣案物是一個真實姓名年籍不詳綽號「阿欽」之友人分
    2 次拿來賣伊的，警察查獲的當天是「阿欽」向伊車使用，
    伊借他車後，伊和女友癸○○就待在家中，當天下午伊要去
    載小孩，約17時許「阿欽」才把車子開回來，「阿欽」說要
    把車子那些東西賣伊，當時伊急著要去接小孩，就說晚上再
    說，伊載完小孩回到家大概晚上7 點多，於是就和壬○○將
    東西搬到伊住處，伊所使用的0000000000號行動電話因為放
    在車上，所以通聯紀錄的基地台位置才會顯現在臺中，而且
    有時伊也會將手機借給「阿欽」等朋友使用云云。經查：
  (一)上開丁○○、甲○○住處失竊之事實，業據證人即被害人丁○○、甲○○、乙○○於警詢中證述及查獲員警陳文鐘於本
    院審理時證述詳實，並有自願受搜索同意書、臺北縣政府警
    察局海山分局江翠派出所搜索扣押筆錄、扣押物品目錄表1
    份、甲○○、丁○○出具領回之贓物認領保管單各1 紙、臨
    時代保管條及查獲照片22幀、失竊現場照片3 幀，是丁○○
    、甲○○之住處各於97年10月3 日17時23分許前之某時及同
    年10月6 日18時30分許前之某時遭人破壞安全設備及門扇進
    入竊盜及其等遭竊盜之物品在被告住處內查獲等情，堪以認
    定。
  (二)被告先於警詢、偵訊時自承其所使用之門號為0000000000號
    、0000000000號行動電話，有其警詢筆錄、偵訊筆錄在卷可
    按（見97年度偵字第30633 號卷第8 、130 頁）；復於本院
    準備程序時改稱：上開門號係為「阿欽」之門號，於警詢時
    因怕警察找伊，故向警察陳報該門號云云；再於本院審理時
    又稱：上開門號係為伊所使用，係因「阿欽」於查獲當天向
    伊借車，伊將掛號該門號之手機置放於車上云云。惟查，依
    證人即被告女友癸○○於本院審理時證稱：伊手機號碼為
    0000000000，在查獲當時，伊因為在家裡沒有工作，所以手
    機都借給被告使用等語（見本院卷第178 頁），核與被告於
    偵訊中供述內容相符。佐以卷附0000000000號、0000000000
    號行動電話於97年10月間之通聯紀錄，及參以被告於本院審
    理時陳稱：「阿欽」認識壬○○，不認識己○○等語（見本
    院卷第180 頁背面），是以上開0000000000號行動電話在97
    年10月3 日、同年10月6 日均有撥打電話予己○○於警詢中
    所自承持用之門號0000000000號行動電話，足徵被告所辯：
    0000000000號行動電話係「阿欽」所使用或置放於車上可能
    為「阿欽」所使用云云，應屬卸責之詞，不足採信。是被告
    於案發當時使用0000000000號或0000000000號行動電話之情
    ，應屬明確。
  (三)再依被告於警詢中自承使用門號0000000000號行動電話之通
    聯紀錄（見本院卷第136 頁至第146 頁），可知該門號於97
    年10月3 日14時39分許至16時10分止陸續均有臺中縣沙鹿鎮
    為發話基地台位置之通話紀錄（見本院卷第138 頁），益徵
    被告於97年10月3 日確有前往臺中縣沙鹿鎮等地。又證人己○○於本院審理時固證稱：於97年10月2 日當天約下午2 、
    3 時許，被告有叫便當等語，及證人即被告女友癸○○於警
    詢、本院審理時證稱：查獲當天早上伊帶小孩去上課，後來
    回伊永豐路之住處，被告的朋友「阿欽」就來找被告出去，
    被告半小時內就回來了，後來下午「阿欽」又來找被告，也
    跟伊等一起去載小孩，當天是「阿欽」開到伊永豐路的住處
    來接伊和被告的，被告跟伊說車上的東西都是「阿欽」要寄
    賣的，伊並不知道來源等語，惟依證人陳文鐘於本院審理時
    證稱：伊等一開始只知道有竊車案件，經監視錄影畫面顯示
    使用的工具是出租汽車，去車行調資料的時候才知道承租人
    是丙○○，透過車行的衛星定位系統尋找丙○○，確定該出
    租車是走北二高，伊就到土城交流道去等丙○○出現，因為
    車行聯繫有時間差，伊等了約5 分鐘後，車行回報說車子一
    直停留在中央路上，所以伊就前往中央路，伊看到一名女性
    及小孩，與一名男性，等該男子出來開車後，伊就尾隨至金
    城路之住所，並聯絡派出所同事到場支援，伊先去確認他停
    車位置，看到該男子的朋友即壬○○在整理車上東西，伊等
    就上前表明自己身分，並確認其是否為丙○○，該男子回答
    說不是，伊就請該男子帶伊等上樓找丙○○，進到屋內後就
    看到滿屋家電及相機，伊詢問該物品之來源，丙○○表示是
    在跳蚤市場購買的，跟監的時間在查獲當天的5 、6 點左右
    ，前後約20幾分鐘，被告一直稱是上開物品是友人賣給他的
    ，但伊跟監的這段時間應該不可能有其他人交換駕駛等語（
    見本院卷第108 至109 頁），顯見在查獲當日即97年10月6
    日下午5 、6 時許，被告所承租之車牌號碼7729－EP號自用
    小客車均為警員陳文鐘鎖定中，而證人陳文鐘並未聽聞車行
    回報或跟監目擊上開自用小客車曾至臺北縣土城市○○路上
    ，或在跟監途中有交換駕駛，或有另名男子下車等情。再上
    開甲○○所失竊之LA TOUR EIFFEL牌皮包係在被告之子宋○
    仰（真實姓名詳卷）房間衣櫥內所起獲，有證人癸○○之警
    詢筆錄在卷可按（見97年度偵字第30633 號卷第43頁），則
    倘「阿欽」係於查獲當日5 、6 時始交還該車予被告，並將
    車上物品委請被告寄賣，在被告未及整理甲○○所失竊之相
    機、鏡頭等電子用品時，何以上開皮包已迅速置於衣櫥內藏
    放，顯與受託寄賣之情理有違，是證人癸○○上開證述內容
    ，尚非無疑。再者，依證人己○○所述，被告苟於97年10月
    6 日下午曾向己○○訂購便當外送，迄證人庚○○○○於當
    日下午5 、6 時已鎖定被告承租之上開自用小客車係在北上
    國道三號位置，時間已間隔3 、4 小時以上，固然來回於臺
    中縣梧棲鎮與臺北縣土城市間實屬倉促，倘如以時速100 公
    里於高速公路上往返，並非不可能之事，是以依證人己○○
    上開證述，尚難憑採為對被告之利之認定。
  (四)再衡諸被告對於其所稱之「阿欽」之男子之真實姓名年籍資
    詳均一無所知，自警詢、偵訊迄於本院審理時均陳稱無從聯
    絡「阿欽」，則是否真有其人亦屬可疑。而證人癸○○於警
    詢時陳稱：都是「阿欽」打電話給被告的等語（見同上偵卷
    第44頁），惟其於本院審理時經詢以：「『阿欽』去你家接
    你們如何聯絡？」，答稱：「打手機給被告，（改稱）是直
    接來我們家按電鈴…，（又稱）時間那麼久，我忘記了。」
    等語（見本院卷第179 頁），核與被告於本院審理時供述：
    「阿欽」借走車之後，伊也沒辦法跟他聯絡，後來他去按癸○○家電鈴，伊就跟他去牽車，然後一起開到中央路，「阿
    欽」就在中央路下車之情節顯有出入（見本院卷第112 頁）
    ，再者，被告既無「阿欽」之聯絡方式，則如何聯絡「阿欽
    」還車，又「阿欽」何以願意讓被告賒欠購買車牌號碼7729
    －EP號自用小客車車內贓物之價金，是以被告所辯，顯與常
    情有違，不足採信。
  (五)按認定犯罪事實所憑之證據，並不以直接證據為限，即綜合
    各種間接證據，本於推理作用，為其認定犯罪事實之基礎，
    仍非法所不許，最高法院29年滬上字第64號判例要旨可資參
    照。本件雖無被告進入丁○○、甲○○住處竊盜之直接證據
    ，惟上開失竊之物品既係於被告之住處內查獲，又被告持用
    之0000000000號、0000000000號行動電話確有於失竊當日有
    於失竊地點附近基地台位置之通聯紀錄在卷可稽，且又據查
    獲員警陳文鐘於查獲當日下午即鎖定車牌號碼7729－EP號自
    用小客車之行車動向，亦於該車下交流道後在臺北縣土城市
    ○○路上即掌握跟監，且未發覺被告以外之其他男子有駕駛
    該車之情形，而證人陳文鐘既與被告並無仇隙恩怨，並無理
    由構陷設計被告，另被告固以該車係於查獲當日借「阿欽」
    使用等情置辯，惟被告並未能對於97年10月3 日其所持用之
    手機發話位置係位於臺中縣沙鹿鎮提出合理解釋，復未能說
    明其與「阿欽」如何聯絡或「阿欽」之真實姓名年籍資料等
    資訊以供為調查。此外，復有能創造如被害人鐵門上鐵杆切
    割痕跡之乙炔切割器1組扣案為憑，是依上開間接證據，綜
    合印證，本於推理作用，依經驗法則，應可認定被告進入丁○○、甲○○之住處竊盜之事實。綜上所述，被告所辯，顯
    為圖卸之詞，俱非可採，事證明確，其此部分加重竊盜之犯
    行均堪認定。
四、查被告丙○○為附表編號3 、4 所示竊盜犯行所用之乙炔切
    割器，可供切割不銹鋼等堅硬金屬器物，衡情於客觀上具有
    危險性，足對人之生命、身體構成威脅，堪認可供兇器使用
    。是核被告丙○○所為，就附表編號1 、2 所示部分，係犯
    刑法第320 條第1 項竊盜罪；附表編號3 所示部分，係犯刑
    法第321 條第1 項第2 款、第3 款攜帶兇器毀壞安全設備竊
    盜罪；附表編號4 所示部分，則係犯刑法第321 條第1 項第
    2 款、第3 款攜帶兇器毀壞門扇罪。被告丙○○與同案被告
    壬○○就上開附表編號1 、2 所示犯行，有犯意聯絡及行為
    分擔，均為共同正犯。被告所犯如附表所示之4 罪，犯意各
    別，行為互殊，應分論併罰。爰審酌被告為國中肄業之智識
    程度，有毒品、竊盜等前案紀錄，正值青壯卻不思正途謀生
    而下手行竊，且犯後飾詞否認部分犯行，態度非佳，並兼衡
    其犯罪手段、所生危害及所得利益等一切情狀，分別量處如
    主文所示之刑，並定其應執行刑。扣案之乙炔切割器1 組，
    係被告所有，供本案竊取如附表編號3 、4 所示之物，爰依
    刑法第38條第1 項第2 款規定於所犯各罪項下併予宣告沒收
    。
據上論斷，應依刑事訴訟法第299 條第1 項前段，刑法第28 條
、第320 條第1 項、第321 條第1 項第2 款、第3 款、第51條第
5 款、第38條第1 項第2 款，刑法施行法第1 條之1 ，判決如主
文。
本案經檢察官陳豐年到庭執行職務。
中    華    民    國    99    年    3     月    18    日
                  刑事第十一庭  法  官  陳海寧
以上正本證明與原本無異。
如不服本判決應於收受判決後10日內向本院提出上訴書狀，並
應敘述具體理由。其未敘述上訴理由者，應於上訴期間屆滿後
20日內向本院補提理由書（均須按他造當事人之人數附繕本）
「切勿逕送上級法院」。
                                書記官  馮得弟
中    華    民    國    99    年    3     月    19    日
附表
 ┌──┬──────────────┬────────┐
 │編號│   犯  罪  事  實           │  主        文  │
 ├──┼──────────────┼────────┤
 │ 1  │於97年9 月29日2 時31分許，在│丙○○共同竊盜，│
 │    │臺北縣板橋市○○街2 巷35號，│處有期徒刑月。│
 │    │與壬○○共同竊取詩德登開發有│                │
 │    │限公司所有，由員工涂民權管領│                │
 │    │使用之車牌號碼3821－DF號自用│                │
 │    │小貨車【事實欄一(一)部分】。  │                │
 ├──┼──────────────┼────────┤
 │ 2  │於97年9 月29日4 時37分許，在│丙○○共同竊盜，│
 │    │臺北縣板橋市○○路○ 段137 號│處有期徒刑月。│
 │    │前，與壬○○共同竊取辛○○所│                │
 │    │有車牌號碼8F－4616 號 自用小│                │
 │    │貨車【事實欄一(二)部分】。    │                │
 ├──┼──────────────┼────────┤
 │ 3  │於97年10月3 日17時23分許前之│丙○○攜帶兇器毀│
 │    │某時，持乙炔切割器剪斷丁○○│壞安全設備竊盜，│
 │    │位於臺中縣沙鹿鎮○○○街226 │處有期徒刑拾月，│
 │    │號住宅鐵窗後進入屋內，竊取林│扣案乙炔切割器壹│
 │    │彥佑所有之SONY牌液晶電視1 台│組沒收。        │
 │    │、ASUS電腦主機1 台、電腦鍵盤│                │
 │    │、夢特嬌旅行箱1 個、布袋戲拆│                │
 │    │信刀8 組等物品【事實欄一(三)部│                │
 │    │分】。                      │                │
 ├──┼──────────────┼────────┤
 │ 4  │於97年10月6 日18時30分許前之│丙○○攜帶兇器毀│
 │    │某時，持乙炔切割器剪斷甲○○│壞門扇竊盜，處有│
 │    │位於臺中縣梧棲鎮○○路155 巷│期徒刑拾月，扣案│
 │    │28號住宅鐵門上欄杆後以手伸入│乙炔切割器壹組沒│
 │    │開啟門鎖而進入屋內，竊取何成│收。            │
 │    │嘉及其女乙○○所有電視1 台、│                │
 │    │幻燈機1 台、快門手控線3 條、│                │
 │    │相機鏡頭5 個、相機轉接環1 顆│                │
 │    │、相機三腳架2 支、閃光燈2 個│                │
 │    │、相機3台 、筆記型電腦3 台、│                │
 │    │閃光燈連接線1 條、相機專用電│                │
 │    │池3顆 、皮包2 只、望眼鏡1 個│                │
 │    │、筆記型電腦散熱器1 個、華南│                │
 │    │銀行及合作金庫存摺各1 本及印│                │
 │    │章2 枚等物【事實欄一(四)部分】│                │
 │    │。                          │                │
 └──┴──────────────┴────────┘
附錄本案論罪科刑法條全文：
刑法第320條
意圖為自己或第三人不法之所有，而竊取他人之動產者，為竊盜
罪，處5  年以下有期徒刑、拘役或 5 百元以下罰金。
意圖為自己或第三人不法之利益，而竊佔他人之不動產者，依前
項之規定處斷。
前二項之未遂犯罰之。
刑法第321條
犯竊盜罪而有左列情形之一者，處 6 月以上、 5 年以下有期徒
刑：
一、於夜間侵入住宅或有人居住之建築物、船艦或隱匿其內而犯
    之者。
二、毀越門扇、牆垣或其他安全設備而犯之者。
三、攜帶兇器而犯之者。
四、結夥三人以上而犯之者。
五、乘火災、水災或其他災害之際而犯之者。
六、在車站或埠頭而犯之者。
前項之未遂犯罰之。

司法院資訊處製作；財團法人民間司法改革基金會備份。
